【裁判字號】    98,易,1002
【裁判日期】    980604
【裁判案由】    傷害等
【裁判全文】
臺灣臺北地方法院刑事判決            98年度易字第1002號
聲  請  人  台灣台北地方法院檢察署檢察官
被      告  乙○○
                    （另案於台灣台北監獄執行中）
上列被告因恐嚇案件，經檢察官聲請簡易判決處刑（98年度偵字
第5918號），本院認不宜逕以簡易判決處刑，簽移改依通常程序
審理，判決如下：
    主  文
乙○○無罪。
    理  由
一、公訴意旨略以：被告乙○○前基於傷害之犯意，於民國97年
    8 月6 日4 時許，在台北市○○○路○ 段105 巷12號前，無
    故毆打告訴人甲○○，致其受有頸部挫傷、左手肘挫傷擦傷
    、左前臂擦傷之傷害（傷害部分業經告訴人撤回告訴，本院
    另為不受理之判決），嗣告訴人報警處理，被告允諾賠償告
    訴人新台幣（下同）1 萬5 千元，惟遲未履行，幾經告訴人
    催討，心生不耐，竟萌生恐嚇之犯意，於97年12月底前某日
    ，與告訴人通話時，向告訴人恫稱：「我是日本山口組，你
    搞我，你要小心一點！」等語，以加害告訴人生命、身體之
    事恐嚇告訴人，使其心生畏懼，致生危害於安全，因認被告
    涉犯刑法第305 條之恐嚇罪嫌等語。
二、按犯罪事實應依證據認定之，無證據不得認定犯罪事實；不
    能證明被告犯罪者或其行為不罰者，應諭知無罪之判決，刑
    事訴訟法第154 條第2 項、第301 條第1 項分別定有明文。
    復按認定不利於被告之事實，須依積極證據，苟積極證據不
    足為不利於被告事實之認定時，即應為有利於被告之認定，
    更不必有何有利之證據，最高法院30年上字第816 號著有判
    例可資參照。再按告訴人之指訴，係以使被告受刑事訴追為
    目的，是其陳述是否與事實相符，仍應調查其他證據以資審
    認，最高法院52年台上字第1300號判例意旨足資參照。是必
    被害人所述被害情形，無瑕疵可指，且就其他方面調查，又
    與事實相符，始足據為有罪判決之基礎。
三、檢察官認被告涉有上開罪嫌，係以證人甲○○之證述為論據
    。訊據被告固對於曾毆打告訴人，且與告訴人電話聯繫賠償
    事宜等事實坦承不諱，惟堅決否認有何恐嚇犯行，辯稱：伊
    有對告訴人說因為伊找不到工作，若不相信伊或等不及的話
    可以依法處理，並未恐嚇稱伊係日本山口組等語。
四、經查，告訴人於98年1 月9 日提出告訴狀記載：被告願賠償
    1 萬5 千元事後卻不履行還在電話語音留言有恐嚇之言論，
    致告訴人時時生活於恐懼日子裡等語，此有告訴人告訴狀1
    紙在卷可按，而告訴人於98年2 月2 日警詢時陳稱：「...
    事後被告卻不履行該契約，並以電話恐嚇我稱：他是日本山
    口組，我搞他，叫我要小心。」、「（傷害事件）協調後我
    傳簡訊給被告至97年12月底不履行契約我會提出告訴，被告
    即電話恐嚇我... 」等語（98年2 月2 日警詢筆錄，98年度
    偵字第5918號卷第6 頁），於偵查中證稱：「他打電話給我
    跟我說如果我對他提出告訴，他會對我怎樣，叫我小心一點
    ，我雖然有錄音，可是我已經刪除了。」等語（98年3 月13
    日偵查筆錄，98年度偵字第5918號卷第22頁），又於本院訊
    問時陳稱：「被告有在我語音留言，現在已經被刪掉了，我
    打電話去電信公司查，電信公司說可能留言的數量已滿自動
    被排擠掉了。」（98年4 月13日訊問筆錄，98年度簡字第
    1152號卷第18頁），則依告訴人之陳述，被告於何時、以何
    方式對告訴人恐嚇何內容，均有不明，且告訴人一稱其有錄
    音，然伊已刪除錄音，一稱係電話語音，因語音留言數量之
    故被系統自動刪除，前後不一，難予全然採信。再本件除告
    訴人之陳述外，並無其他之證據足以佐證告訴人之陳述屬實
    ，是依前揭說明，不能遽以唯一之告訴人指訴作為認定被告
    有罪之證據。
五、綜上，本件證據無法證明被告有檢察官所指之恐嚇犯行，此
    外，本院復查無其他積極證據足以證明涉犯上開犯行，揆諸
    上開法條及判例意旨，本件不能證明被告犯罪，自應為被告
    無罪之諭知。
據上論斷，依刑事訴訟法第452 條、第284 條之1 、第301 條第
1 項，判決如主文。
本案經檢察官楊冀華到庭執行職務
中    華    民    國    98    年    6     月    4     日
                  刑事第七庭  法      官  林欣苑
上正本證明與原本無異。
如不服本判決應於收受送達後10日內向本院提出上訴書狀，並應
敘述具體理由；其未敘述上訴理由者，應於上訴期間屆滿後20日
內向本院補提理由書（均須按他造當事人之人數附繕本）「切勿
逕送上級法院」。告訴人或被害人如對於本判決不服者，應具備
理由請求檢察官上訴，其上訴期間之計算係以檢察官收受判決正
本之日期為準。
                              書  記  官  劉英芬
中    華    民    國    98    年    6     月    4     日


司法院資訊處製作；財團法人民間司法改革基金會備份。
